# 请陈版受累看看，关于非经常性损益的所得税影响数

提问人：nkunice 时间：2020-02-18 14:49:06
陈版:
您好。
非经常性损益的所得税影响数，即非经常性损益项目对合并利润表中“所得税费用”项目（包括当期所得税费用和递延所得税费用，下同）的影响金额，即以下两项目之间的差额：
（ 1 ）合并利润表中实际列示的所得税费用金额（包括当期所得税费用和递延所得税费用）；
（ 2 ）假设不存在非经常性损益项目的情况下，合并利润表中“所得税费用”项目的列报金额。
因为有的企业会在本期补提一点上期落下的所得税费用，这块是否包含在上述（ 1 ）中的所得税费用金额中？

回答人：chenyiwei
应包含在内。同时影响（ 1 ）（ 2 ），一般理解汇算清缴中调整的所得税费用通常不应很大，如果金额重大，可能会引发是否属于前期重大差错的质疑。